【裁判字號】    97,簡上,1101
【裁判日期】    980216
【裁判案由】    妨害自由等
【裁判全文】
臺灣臺中地方法院刑事判決            97年度簡上字第1101號
上  訴  人  乙○○
即  被  告
上列上訴人即被告因妨害自由等案件，不服本院97年度簡字第10
82號中華民國97年10月31日第一審簡易判決（聲請案號：臺灣臺
中地方法院檢察署97年度偵字第3972號）提起上訴，本院管轄之
第二審合議庭判決如下：
    主    文
上訴駁回。
乙○○緩刑貳年。
    事實及理由
一、本案經本院審理結果，認第一審簡易判決認事用法及量刑均
    無不當，應予維持，並引用第一審判決書記載之事實、證據
    及理由(如附件)。
二、上訴意旨略以：上訴人即被告乙○○（下稱被告）對於原第
    一審所認定之犯罪事實均認罪，惟關於重利部分，現今司法
    實務上大部分處以拘役之刑，就恐嚇危害安全部分，被告係
    遍找被害人丙○○不著，一時情急對被害人之母有恐嚇等言
    語，惟其動機單純，且未對被害人有任何實質之危害，原審
    量刑有過重之情形，且被告已與被害人丙○○、劉桂娟達成
    和解，請求撤銷原判決改諭知較輕之刑並宣告緩刑等詞。而
    按量刑輕重，係屬事實審法院得依職權自由裁量之事項，苟
    已斟酌刑法第57條各款所列情狀而未逾越法定刑度，不得遽
    指為違法，最高法院72年臺上字第6696號、75年臺上字第70
    33號判例可資參照；又在同一犯罪事實與情節，如別無其他
    加重或減輕之原因，下級審量定之刑，亦無過重或失輕之不
    當情形，則上級審法院對下級審法院之職權行使，原則上應
    予遵重，亦有最高法院85年度臺上字第2446號裁判意旨可資
    參酌；本件原審既就被告所涉犯之重利及恐嚇危害安全之同
    一犯罪事實及情節予以審認，而分別判處被告有期徒刑2月
    及3月，並定應執行刑有期徒刑4月及諭知易科罰金之折算標
    準，核未逾法律規定之範圍，且無明顯違背正義，是被告空
    言以原審判決量刑過重之詞指摘原判決不當，並非有理由，
    應予駁回。
三、又查被告未曾因故意犯罪而受有期徒刑以上刑之宣告，此有
    臺灣臺中地方法院檢察署刑案資料查註紀錄表及臺灣高等法
    院被告前案紀錄表各1件在卷可稽，其因一時貪圖私利致罹
    律法，犯後已供認犯罪無隱，且已與被害人丙○○、劉桂娟
    達成和解，此有和解書1份附卷可稽，是被告經此偵審程序
    與科刑之教訓，當能知所警惕而信無再犯之虞，本院因認對
    其所宣告之刑，應以暫不執行為適當，爰併諭知被告緩刑二
    年，以勵自新。
據上論斷，應依刑事訴訟法第455條之1第1項、第3項、第373條
、第368條，刑法第74條第1項第2款，判決如主文。
本案經檢察官甲○○到庭執行職務。
中    華    民    國    98    年    2    月    16    日
                    刑事第三庭  審判長法  官  周瑞芬
                                      法  官  陳思成
                                      法  官  楊曉惠
以上正本證明與原本無異。
不得上訴。
                                      書記官  謝明倫
中    華    民    國    98    年    2    月    16    日


司法院資訊處製作；財團法人民間司法改革基金會備份。
